臺灣臺中地方法院刑事判決
111年度交易字第601號
公  訴  人  臺灣臺中地方檢察署檢察官
被      告  李弘昱


上列被告因公共危險案件，經檢察官提起公訴（111年度速偵字
第1712號），被告於準備程序為有罪之陳述後，本院裁定進行簡
式審判程序，判決如下：
    主    文
李弘昱駕駛動力交通工具而吐氣所含酒精濃度達每公升零點二五
毫克以上，累犯，處有期徒刑伍月，如易科罰金，以新臺幣壹仟
元折算壹日。
     犯罪事實及理由
一、本件犯罪事實及證據，除證據部分應補充「被告李弘昱於本
    院準備程序及審理時之自白」外，餘均引用檢察官起訴書之
    記載（如附件）。
二、論罪科刑
  ㈠核被告李弘昱所為，係犯刑法第185條之3第1項第1款之駕駛
    動力交通工具而吐氣所含酒精濃度達每公升0.25毫克以上罪
    。
  ㈡又被告前因酒後駕車案件，經本院以108年度中交簡字第2087
    號判決判處有期徒刑2月，併科罰金新臺幣1萬元確定；復因
    酒後駕車案件，經本院以108年度中交簡字第2680號判決判
    處有期徒刑3月確定；上開2案，經本院以108年度聲字第515
    6號裁定定應執行有期徒刑4月確定，嗣於民國109年2月17日
    易科罰金執行完畢等情，業經檢察官主張上述構成累犯之事
    實，並提出被告之前案確定判決、刑案資料查註紀錄表等前
    案徒刑執行完畢資料各1份為佐，核與卷附臺灣高等法院被
    告前案紀錄表記載相符，被告於本院審理時亦表示對上述構
    成累犯之事實及執行資料無意見等語，堪認被告於受有期徒
    刑執行完畢後，5年以內故意再犯本件有期徒刑以上之罪，
    為累犯。又檢察官主張被告前後案所犯均為酒後駕車，被告
    一犯再犯，足認對於法遵循意識不足，被告並無因加重本刑
    致生所受刑罰超過其所應負擔罪責之疑慮，請依累犯之規定
    加重其刑等語，本院參酌被告前案均為酒後駕車案件，於前
    案執行完畢後，未能知所警惕，再犯相同罪名之犯罪，足見
    被告前案之徒刑執行無成效，對於刑罰之反應力顯然薄弱，
    主觀上有特別之惡性，且依本案犯罪情狀，亦無須量處被告
    法定最低本刑之情形，是認依刑法第47條第1項之規定加重
    其刑，尚不致使被告所受刑罰超過其所應負擔之罪責，爰依
    法加重其刑。
  ㈢爰審酌被告已有上述構成累犯之酒後駕車前科，竟仍不知警
    惕，再為本件酒後駕車之行為，顯然漠視法秩序，罔顧自身
    及往來人車生命、身體、財產安全，惡性非輕，惟念及被告
    犯後坦承犯行，態度尚佳，並參其吐氣酒精濃度為每公升0.
    47毫克，幸未肇事，暨其智識程度、家庭經濟狀況等一切情
    狀，量處如主文所示之刑，並諭知易科罰金之折算標準。
據上論斷，應依刑事訴訟法第273條之1第1項、第299條第1項前
段、第310條之2、第454條第2項，刑法第185條之3第1項第1 款
、第47條第1項、第41條第1項前段，刑法施行法第1條之1第1項
，判決如主文。
本案經檢察官楊植鈞提起公訴，檢察官林煒容到庭執行職務。
中    華    民    國   111    年    8     月    30    日
                  刑事第十一庭  法  官  林依蓉
以上正本證明與原本無異。
如不服本判決應於收受送達後20日內向本院提出上訴書狀，並應
敘述具體理由；其未敘述上訴理由者，應於上訴期間屆滿後20日
內向本院補提理由書（均須按他造當事人之人數附繕本）「切勿
逕送上級法院」。
                                書記官  蕭訓慧
中    華    民    國   111    年    8     月     31   日
附錄本案論罪科刑法條：
刑法第185條之3第1項
駕駛動力交通工具而有下列情形之一者，處3年以下有期徒刑，
得併科30萬元以下罰金：
一、吐氣所含酒精濃度達每公升零點25毫克或血液中酒精濃度達
    百分之0.05以上。
二、有前款以外之其他情事足認服用酒類或其他相類之物，致不
    能安全駕駛。
三、服用毒品、麻醉藥品或其他相類之物，致不能安全駕駛。